臺灣臺中地方法院民事裁定　　　　　　　100年度監字第230號
聲　請　人　林哲維
相對人即受　林金村
監護宣告人
上列聲請人聲請許可監護人行為事件，本院裁定如下：
  主  文
准許聲請人處分如附表所示相對人所有之土地。
准許聲請人代理相對人購置坐落臺中市○○區○○段一六九之一
地號之土地，及該土地上同段三一六建號之建物（門牌號碼為臺
中市○○區○○路二九九巷十號）。
變賣所得價金於扣除購置主文第二項所示不動產之餘額應存入相
對人於臺中市第二信用合作社南屯分社第00000000000000號帳戶
內。
聲請程序費用壹仟元由相對人負擔。
  理  由
一、聲請意旨略以：相對人為聲請人之父，前經鈞院以一００年
    度監宣字第五七號民事裁定宣告為受監護宣告之人，並選定
    聲請人為其監護人，及指定林憶如為會同開具財產清冊之人
    。因相對人須長期照護費用，且其現居住之房屋，經臺中市
    政府辦理土地重劃計畫（十三期市地重劃），必須拆除，聲
    請人為確保相對人之身體及居住權益，須出售相對人所有如
    附表所示之土地，用以支應相關照護費用，另為妥適照養相
    對人，有購置新房地供其居住之必要，經與其他親屬協商後
    ，家屬均同意變賣上開土地後，並以該處分後所得價金購置
    新房地，爰聲請准聲請人處分相對人如附表所示之土地，並
    以該出售所得之價金代理相對人購置坐落臺中市○○區○○
    段一六九之一地號之土地，及該土地上同段三一六建號之建
    物等語。
二、按監護人對於受監護人之財產，非為受監護人之利益，不得
    使用、代為或同意處分。監護人為下列行為，非經法院許可
    ，不生效力：一、代理受監護人購置或處分不動產。二、代
    理受監護人，就供其居住之建築物或其基地出租、供他人使
    用或終止租賃。監護人不得以受監護人之財產為投資。但購
    買公債、國庫券、中央銀行儲蓄券、金融債券、可轉讓定期
    存單、金融機構承兌匯票或保證商業本票，不在此限，民法
    第一千一百零一條定有明文。該條規定，依民法第一千一百
    十三條規定，準用於成年人之監護。
三、經查，聲請人主張相對人為聲請人之父，相對人經本院一０
    ０年度監宣字第五十七號民事裁定受監護宣告，並選定聲請
    人為相對人之監護人，及指定林憶如為會同開具財產清冊之
    人，而相對人名下不動產有如附表所示之土地及其現居住之
    房屋，經臺中市政府辦理土地重劃計畫，必須拆除等事實，
    除據聲請人提出前揭裁定影本、戶籍謄本正本、土地登記第
    二類謄本、土地登記清冊、十三期重劃土地位置圖等為證，
    並經本院調取本院前揭卷宗核閱屬實。又聲請人以相對人如
    附表所示不動產與關係人柯恒榮訂立買賣契約，買賣總價款
    二千零二十五萬元及購置坐落臺中市○○區○○段一六九之
    一地號之土地，及該土地上同段三一六建號之建物（門牌號
    碼為臺中市○○區○○路二九九巷十號）等事實，亦有不動
    產買賣契約書影本二件、建物登記第二類謄本及房屋稅籍證
    明書為證；再相對人之次子林政良、長女林憶如於一百年六
    月七日曾召開會議，同意出售土地及另購新房地，亦有親屬
    會議紀錄在卷可憑、會同開具財產清冊之人林憶如之同意書
    各乙份為證，並有聲請人到庭陳述明確。此外，相對人另二
    名子女次子林政良、長女林憶如，亦先後二次到院表示確有
    出售及購買之必要；再徵之聲請人為相對人之監護人，有關
    相對人之醫療、照顧費用皆由聲請人協助處理，相對人目前
    每月照顧養護費用將近三萬元，亦據聲請人提出養護費用收
    據、中國醫藥大學附設醫院門診收據、費用支出明細表等附
    卷可佐。因相對人目前仍需就醫治療及另遷新居，故將如附
    表所示不動產處分，支付相對人每月之醫療、照顧養護費用
    及購置新房地費用，應屬為受監護人之利益，故有處分相對
    人如附示所示不動產，以所得價款支付相對人醫療或照護費
    用及購置新房地之必要。綜上，本件聲請核與法無不合，應
    予准許。
四、末查，為保護、增進受監護人即相對人之利益，及有利於監
    督計，處分變賣相對人名下之不動產所得之價金於扣除購置
    新房地費用之餘額，應存入相對人名下之於臺中市第二信用
    合作社南屯分社第00000000000000號帳戶內，附此敘明。
五、依非訟事件法第二十一條第二項，民事訴訟法第七十八條、
    第九十五條裁定如主文。
中    華    民    國   100    年    8     月    26    日
                  家事法庭      法  官  楊熾光
以上正本係照原本作成。
如對本裁定抗告須於裁定送達後十日內向本院提出抗告狀。
中    華    民    國   100    年    8     月    26    日
                                書記官  沈慧玲
附表：
┌───────────────┬─────┬───────┐
│    土    地    地    號      │  面  積  │  權利範圍    │
│                              │          │              │
├───────────────┼─────┼───────┤
│臺中市○○區○○段二六地號    │   36.21㎡│    1/3       │
├───────────────┼─────┼───────┤
│臺中市○○區○○段二六之一地號│   17.86㎡│    1/3       │
├───────────────┼─────┼───────┤
│臺中市○○區○○段二六之二地號│    1.31㎡│    1/3       │
├───────────────┼─────┼───────┤
│臺中市○○區○○段二八地號    │ 1579.71㎡│    1/3       │
├───────────────┼─────┼───────┤
│臺中市○○區○○段二八之一地號│  1275.2㎡│    1/3       │
├───────────────┼─────┼───────┤
│臺中市○○區○○段二八之二地號│  201.52㎡│    1/3       │
├───────────────┼─────┼───────┤
│臺中市○○區○○段二八之三地號│    0.85㎡│    1/3       │
└───────────────┴─────┴───────┘